臺灣高等法院臺中分院刑事裁定　　　　　 96年度抗字第980號
抗　告　人
即 受 刑人　甲○○
上列抗告人因聲請減刑案件，不服臺灣臺中地方法院中華民國96
年9月29日裁定（96年度聲減字第5053號）提起抗告，本院裁定
如下：
    主  文
抗告駁回。
    理  由
一、本件抗告意旨略以：抗告人即受刑人甲○○因犯如原裁定附
    表編號1、2、3、4、5所示之犯罪（以下直接稱附表），分
    別經判處如附表1、2、3、4、5所列之刑，其中附表編號1、
    2、3部分應執行刑為9年3月，附表編號4、5部分應執行刑為
    4年2月，原總刑期為13年5月，抗告人現服殘刑6年又2日。
    又依中華民國九十六年罪犯減刑條例規定，附表編號1部分
    減除3月又15日，附表編號4減除4月又15日，合計減除8個月
    ，惟原裁定就附表編號1、2、3部分定執行刑為9年2月，附
    表編號4、5部分定執行刑為4年，共應執行13年2月，顯見二
    者間之差異及不合。又其他法院辦理減刑時，類似案件之減
    刑均為原確定執行刑期扣除應減刑期後，即為減刑後之執行
    刑，故附表編號1、2、3原執行刑期為9年3月，減除編號1之
    3月又15日，應定執行刑為8年11月又15日，而編號4、5原執
    行刑期為4年2月，減除編號4之4月又15日，應定執行刑為3
    年9月又15日，共應執行12年9月。爰依法提起抗告，請求更
    定應執行刑云云。
二、經查：
（一）抗告人所犯附表編號1、4所示之犯罪，其犯罪時間均在民
      國96年4月24日以前，合於中華民國九十六年罪犯減刑條
      例第2條第1項第3款減刑條件，至於附表編號2、3、5所示
      之犯罪，則不合於同條例減刑條件，檢察官聲請就附表編
      號1、4所示之罪減刑，並就附表編號1與附表編號2、3所
      列不應減刑之犯罪所處之刑；暨附表編號4與附表編號5所
      列不應減刑之犯罪所處之刑，聲請定應執行刑。另附表編
      號6、7之減刑及定執行刑部分，經核並無違誤，且抗告人
      未就附表編號6、7之減刑及定執行刑部分聲明不服，核先
      敘明。
（二）按「裁判確定前犯數罪，有應減刑與不應減刑者，就應減
      刑之罪，依第2條、第4條、第6條至第8條及前條規定減刑
      後，與不應減刑之罪之宣告刑，適用刑法第51條定其應執
      行之刑」，中華民國96年罪犯減刑條例第11條定有明文，
      且「數罪併罰已定執行刑案件，如數罪均應減刑者，於減
      刑後另定執行刑時，宜定為原定執行刑之二分之一；數罪
      有應減刑、有不應減刑者，於減刑後另定執行刑時，宜在
      原定執行刑之刑期以下酌定其執行刑」，法院辦理九十六
      年減刑案件應行注意事項第15條亦有明文。而修正前刑法
      第51條第5款規定係「數罪併罰，分別宣告其罪之刑，依
      下列各款定其應執行者：五、宣告多數有期徒刑者，於各
      刑中之最長期以上，各刑合併之刑期以下，定其刑期。但
      不得逾20年」。
（三）抗告人所犯之如附表編號1、2、3所示之犯罪，經臺灣高
      等法院以81年度聲字第386號裁定，定執行刑為有期徒刑9
      年3月、附表編號4、5所示之犯罪，則經臺灣板橋地方法
      院81年度訴字第447號判決，定執行刑為4年2月，嗣經臺
      灣高等法院82年度上訴字第441號、最高法院82年度3814
      號判決駁回上訴確定在案，此有卷附之刑案資料查註紀錄
      表及判決書可稽。則原裁定依據法院辦理九十六年減刑案
      件應行注意事項第15條：「數罪併罰已定執行刑案件，如
      數罪均應減刑者，於減刑後另定執行刑時，宜定為原定執
      行刑之二分之一；數罪有應減刑、有不應減刑者，於減刑
      後另定執行刑時，宜在原定執行刑之刑期以下酌定其執行
      刑」之規定，將抗告人甲○○所犯如附表編號1、4所示之
      犯罪，均減刑詳如附表編號1、4所載，並就附表編號1、2
      、3部分定應執行刑為9年2月，附表編號4、5部分定應執
      行刑為4年。經核所定之執行刑，均在原定執行刑有期徒
      刑年9年3月、4年2月之刑期以下，且符合修正前刑法第51
      條第5款規定，於法並無不合。此外，應執行刑期之訂定
      係屬法院裁量權之行使，況原裁定仍合於前述法院辦理九
      十六年減刑案件應行注意事項第15條之規定，故抗告意旨
      所陳尚難認有理由。
（四）綜上，原審之減刑及定應執行刑裁定，於法並無不合，抗
      告人於抗告意旨所陳之疑義，並非可取，其抗告並無理由
      ，應予駁回。
三、據上論結，應依刑事訴訟法第412條，裁定如主文。
中　　華　　民　　國　　96　　年　11　　月　19　日
            刑事第十一庭  審判長法　官　陳  朱  貴
                                法　官　胡  文　傑
                                法　官　何　志　通
上列正本證明與原本無異。
不得再抗告。
                                書記官　高　麗　淇
中　　華　　民　　國　　96　　年　　11 　月　　19　日
